臺北高等行政法院裁定
110年度交上字第381號
上  訴  人  陳政鵬                                   


被 上訴 人  臺中市交通裁決處

代  表  人  黃士哲（處長）住同上
上列當事人間交通裁決事件，上訴人對於中華民國110年10月29日臺灣宜蘭地方法院109年度交字第80號行政訴訟判決，提起上訴，本院裁定如下：                      
    主  文
上訴駁回。
上訴審訴訟費用新臺幣柒佰伍拾元由上訴人負擔。　　
    理  由
、按對於交通裁決事件之判決提起上訴，非以其違背法令為理
    由，不得為之，且應於上訴理由中表明原判決所違背之法令
    及其具體內容之事由，或表明依訴訟資料可認為原判決有違
    背法令之具體事實之事由，行政訴訟法第237條之9第2項準
    用第235條第2項及第236條之1規定甚明。是對於地方法院交
    通裁決事件之判決上訴，非以其違背法令，且於上訴理由中
    表明上開事由之一者，即屬不應准許，自應認為不合法而駁
    回之。又依同法第237條之9第2項準用第236條之2第3項、第
    243條第1項規定，判決不適用法規或適用不當者，為違背法
    令；而判決有第243條第2項所列各款情形之一者，為當然違
    背法令。故當事人對於地方法院交通裁決事件之判決上訴，
    如依行政訴訟法第237條之9第2項準用第236條之2第3項、第
    243條第1項規定，以判決有不適用法規或適用不當為理由時
    ，其上訴狀或理由書應表明原判決所違背之法令及其具體內
    容；若係成文法以外之法則，應揭示該法則之旨趣，倘為司
    法院解釋，則為該解釋之字號或其內容。如以行政訴訟法第
    237條之9第2項準用第236條之2第3項、第243條第2項所列各
    款情形為理由時，其上訴狀或理由書，應揭示合於該條項各
    款之事實。上訴狀或理由書如未依此項方法表明者，即難認
    為已對交通裁決事件之判決之違背法令有具體之指摘，其上
    訴自難認為合法。
二、上訴人於民國109年9月13日0時12分駕駛車牌號碼00-0000號
    自用小客車（下稱系爭車輛），行經臺中市西屯區漢口路與
    寧夏路口，經臺中市政府警察局交通警察大隊第三中隊（下
    稱舉發機關）以有「拒絕接受酒精濃度測試之檢定」之違規
    行為（下稱系爭違規行為），依道路交通管理處罰條例（下
    稱道交處罰條例）第35條第4項規定，以109年9月13日第GT0
    293866號舉發違反道路交通管理事件通知單（下稱系爭舉發
    單）逕行舉發。上訴人不服舉發，經被上訴人查認違規事實
    明確，乃依道交處罰條例第35條第4項第2款規定，作成109
    年11月12日中市裁字第68-GT0293866號裁決書（下稱原處分
    ），對上訴人裁罰罰鍰新臺幣（下同）18萬元，吊銷駕駛執
    照、3年內不得重新考領駕駛執照，並應參加道路交通安全
    講習。上訴人不服，提起本件行政訴訟，經原審法院以109
    年度交字第80號判決（下稱原判決）駁回，上訴人仍不服，
    遂提起本件上訴。　　
、上訴意旨略以：依110年1月29日修正前之道路交通標誌標線
    號誌設置規則第168條規定，黃實線禁止停車時段為每日早
    上7時至晚間20時，而上訴人停靠之時間為23時之後，是上
    訴人於該時段停靠該畫有黃實線之路段，應無違規情狀，是
    值勤員警應不得無故對上訴人進行臨檢；又系爭車輛之行駛
    方向並無任何警察所設之告示牌，上訴人客觀上復無任何非
    正當之駕駛行為，是被上訴人亦不得無端對上訴人進行臨檢
    ，進而以原處分裁罰上訴人等語。惟上訴人之上訴理由，
　　，均已據原審於調查程序當庭勘驗系爭事故事發時之監視錄
    影畫面，且經證人即舉發員警陳慶仰證稱在卷，另有其職務
    報告、勤務規劃表及路檢位置示意圖等在卷可證，因而認定
    上訴人當時駕駛系爭車輛行駛之臺中市西屯區漢口路與寧夏
    路口，舉發機關於該路十字路口四個方向順行車道均設有管
    制站，故如車輛正常行駛經過該路段，均會經過管制站。且
    上訴人駕駛系爭車輛，在見前方路口（漢口路過寧夏路後）
    有管制站下，在該路口突然停車、熄火，又在車內自駕駛座
    換至右前方座位，在客觀上已足認上訴人確有酒駕意圖規避
    檢測之情形。再者，關於上訴人主張之理由，原審判決詳更
    細論斷當時系爭車輛停車位置，據被上訴人以110年9月8日
    中市交裁申字第1100072386號函陳報係位於黃實線及紅實線
    路段，且未緊靠道路邊緣，又係於交岔路口10公尺內，另有
    涉及紅線停車、黃線停車、交岔路口10公尺內停車、併排停
    車、未緊靠道路右側停車等違規，上訴人對此亦無異議，則
    當時於對面車道見系爭車輛異常違規駕駛行為之執勤員警陳
    慶仰，認上訴人客觀上合理可能有酒駕行為而前往盤查，並
    要求上訴人接受酒駕，自符合警察職權行使法第8條第1項第
    3款施以攔查之要件。況於員警於要求上訴人酒測後，見上
    訴人不願配合，一再告以拒測之法律效果，上訴人仍當場明
    確表示拒絕，此均經載明舉發通知單及酒測單，足認本件舉
    發機關之舉發，並無任何不法（詳見原判決第7至11頁）。
    是上訴人之上訴理由，無非是重述其於原審已主張而經原判
    決所論斷不採之理由，及就原審取捨證據、認定事實之職權
    行使，仍執陳詞為爭議，並未具體說明原判決有何不適用法
    規或適用法規不當；或合於行政訴訟法第237條之9第2項準
    用第236條之2第3項、第243條第2項所列各款之情形，難認
    對該判決之如何違背法令已有具體之指摘，依前開規定及說
    明，應認其上訴為不合法。
四、據上論結，本件上訴為不合法。依行政訴訟法第237條之9第
    2項、第236條之2第3項、第249條第1項前段、第104條，民
    事訴訟法第95條、第78條，裁定如主文。
中　　華　　民　　國　　111 　年　　1 　　月　　18　　日
　　　　　　　　　　臺北高等行政法院第三庭
                          　　審判長法  官　楊  得  君　
                             　　　 法  官　彭  康  凡
                            　 　　 法  官　周  泰  德　
上為正本係照原本作成。
不得抗告。
中　　華　　民　　國　　111 　年　　1 　　月　　18　　日
　　　　　　　　　　　　　　　　　　書記官　徐  偉  倫